<!DOCTYPE html PUBLIC "-//W3C//DTD XHTML 1.0 Transitional//EN" "http://www.w3.org/TR/xhtml1/DTD/xhtml1-transitional.dtd">
<html xmlns="http://www.w3.org/1999/xhtml">
<head>
	<meta http-equiv="Content-Type" content="text/html; charset=iso-8859-1" />
	<title>Ymmärrä suomea</title>
	<style type="text/css" media="all">@import "css/styles.css";</style>
	<script type="text/javascript" src="swfobject.js"></script>
</head>
<body class="font-medium">
	<div id="main-wrapper">
		<div id="topbar"></div>
		<div id="main-menu">
			<table cellspacing="0" cellpadding="0" border="0" class="add-links"><tr>
				<td class="item"><img class="raquo" src="i/raquo.gif" alt="" height="7" width="4" /><a href="/ymmarra/index.php?moduli=sanakirja">Sanakirja</a></td>
				<td class="item"><img class="raquo" src="i/raquo.gif" alt="" height="7" width="4" /><a href="/ymmarra/index.php?moduli=verbit">Verbiluettelo</a></td>
				<td class="item"><img class="raquo" src="i/raquo.gif" alt="" height="7" width="4" /><a href="/ymmarra/index.php?moduli=kielioppi">Kielioppi</a></td>
			</tr></table>
			<table cellspacing="0" cellpadding="0" border="0"><tr>
				<td class="item"><img class="raquo" src="i/raquo.gif" alt="" height="7" width="4" /><a href="/ymmarra/index.php">Etusivu</a></td>
				<td class="item"><img class="raquo" src="i/raquo.gif" alt="" height="7" width="4" /><a href="/ymmarra/index.php?moduli=tekstit">Lukutekstit</a></td>
			</tr></table>
		</div>
		<div id="content">
			<table cellspacing="0" cellpadding="0" border="0" id="content-wrapper"><tr>
				<td>
					<div id="left-menu">
												<div class="header-verb"><span>Verbit</span></div>
						<div class="menu">
								<div class="init"><a href="/ymmarra/index.php?moduli=verbit&kirjain=a">A</a></div>
								<div class="init"><a href="/ymmarra/index.php?moduli=verbit&kirjain=e">E</a></div>
								<div class="init"><a href="/ymmarra/index.php?moduli=verbit&kirjain=h">H</a></div>
								<div class="init"><a href="/ymmarra/index.php?moduli=verbit&kirjain=i">I</a></div>
								<div class="init"><a href="/ymmarra/index.php?moduli=verbit&kirjain=j">J</a></div>
								<div class="init"><a href="/ymmarra/index.php?moduli=verbit&kirjain=k">K</a></div>
								<div class="init"><a href="/ymmarra/index.php?moduli=verbit&kirjain=l">L</a></div>
								<div class="init"><a href="/ymmarra/index.php?moduli=verbit&kirjain=m">M</a></div>
								<div class="init"><a href="/ymmarra/index.php?moduli=verbit&kirjain=n">N</a></div>
								<div class="init"><a href="/ymmarra/index.php?moduli=verbit&kirjain=o">O</a></div>
								<div class="init"><a href="/ymmarra/index.php?moduli=verbit&kirjain=p">P</a></div>
								<div class="init"><a href="/ymmarra/index.php?moduli=verbit&kirjain=r">R</a></div>
								<div class="init"><a href="/ymmarra/index.php?moduli=verbit&kirjain=s">S</a></div>
								<div class="init"><a href="/ymmarra/index.php?moduli=verbit&kirjain=t">T</a></div>
								<div class="init"><a href="/ymmarra/index.php?moduli=verbit&kirjain=u">U</a></div>
								<div class="init"><a href="/ymmarra/index.php?moduli=verbit&kirjain=v">V</a></div>
								<div class="init"><a href="/ymmarra/index.php?moduli=verbit&kirjain=y">Y</a></div>
								<div class="init"><a href="/ymmarra/index.php?moduli=verbit&kirjain=Ä">Ä</a></div>
						</div>					</div>
				</td>
				<td>
					<div id="main-content">
						<div id="path">
							<a href=".">Etusivu</a> &gt; <a href="/ymmarra/index.php?moduli=verbit&kirjain=I">I</a>						</div>
													<h1>ILMESTYÄ</h1>
						<table cellspacing="0" cellpadding="0" border="0">
							<tr>
								<td colspan="2" style="padding-bottom:10px;"><strong>Aktiivin indikatiivi</strong></td>
							</tr>
							<tr>
								<td><pre>PREESENS                   
minä     ilmestyn          
sinä     ilmestyt          
hän      ilmestyy          
me       ilmestymme        
te       ilmestytte        
he       ilmestyvät        

PASSIIVI
         ilmestytään       

IMPERFEKTI                 
         ilmestyin         
         ilmestyit         
         ilmestyi          
         ilmestyimme       
         ilmestyitte       
         ilmestyivät       

PASSIIVI
         ilmestyttiin      

PERFEKTI
olen     ilmestynyt        
olet     ilmestynyt        
on       ilmestynyt        
olemme   ilmestyneet       
olette   ilmestyneet       
ovat     ilmestyneet       

PASSIIVI
on       ilmestytty        

PLUSKVAMPERFEKTI
olin     ilmestynyt        
olit     ilmestynyt        
oli      ilmestynyt        
olimme   ilmestyneet       
olitte   ilmestyneet       
olivat   ilmestyneet       

PASSIIVI
oli      ilmestytty        
</pre></td>
								<td>&nbsp;&nbsp;&nbsp;</td>
								<td><pre>  KIELTOMUOTO 
  en        ilmesty
  et        ilmesty
  ei        ilmesty
  emme      ilmesty
  ette      ilmesty        
  eivät     ilmesty


  ei        ilmestytä

   
  en        ilmestynyt
  et        ilmestynyt
  ei        ilmestynyt
  emme      ilmestyneet
  ette      ilmestyneet
  eivät     ilmestyneet


  ei        ilmestytty 


  en    ole ilmestynyt
  et    ole ilmestynyt
  ei    ole ilmestynyt
  emme  ole ilmestyneet
  ette  ole ilmestyneet
  eivät ole ilmestyneet


  ei    ole ilmestytty 


  en    ollut  ilmestynyt
  et    ollut  ilmestynyt
  ei    ollut  ilmestynyt
  emme  olleet ilmestyneet
  ette  olleet ilmestyneet
  eivät olleet ilmestyneet


  ei    ollut  ilmestytty
</pre></td>
							</tr>
						</table>
						<table cellspacing="0" cellpadding="0" border="0">
							<tr>
								<td colspan="2" style="padding-bottom:10px;"><strong>Aktiivin konditionaali</strong></td>
							</tr>
							<tr>
								<td><pre>PREESENS
minä     ilmestyisin       
sinä     ilmestyisit       
hän      ilmestyisi        
me       ilmestyisimme     
te       ilmestyisitte     
he       ilmestyisivät     

PASSIIVI
         ilmestyttäisiin   

PERFEKTI
olisin   ilmestynyt        
olisit   ilmestynyt        
olisi    ilmestynyt        
olisimme ilmestyneet       
olisitte ilmestyneet       
olisivat ilmestyneet       

PASSIIVI
olisi    ilmestytty        
</pre></td>
								<td>&nbsp;&nbsp;&nbsp;</td>
								<td><pre> 
  en        ilmestyisi
  et        ilmestyisi
  ei        ilmestyisi
  emme      ilmestyisi
  ette      ilmestyisi
  eivät     ilmestyisi


  ei        ilmestyttäisi 


  en    olisi  ilmestynyt
  et    olisi  ilmestynyt
  ei    olisi  ilmestynyt
  emme  olisi  ilmestyneet
  ette  olisi  ilmestyneet
  eivät olisi  ilmestyneet


  ei    olisi  ilmestytty
</pre></td>
							</tr>
						</table>
						<table cellspacing="0" cellpadding="0" border="0">
							<tr>
								<td colspan="2" style="padding-bottom:10px;"><strong>Aktiivin potentiaali</strong></td>
							</tr>
							<tr>
								<td><pre>PREESENS
minä     ilmestynen        
sinä     ilmestynet        
hän      ilmestynee        
me       ilmestynemme      
te       ilmestynette      
he       ilmestynevät      

PASSIIVI
         ilmestyttäneen    

PERFEKTI
lienen   ilmestynyt        
lienet   ilmestynyt        
lienee   ilmestynyt        
lienemme ilmestyneet       
lienette ilmestyneet       
lienevät ilmestyneet       

PASSIIVI
lienee   ilmestytty        
</pre></td>
								<td>&nbsp;&nbsp;&nbsp;</td>
								<td><pre> 
  en        ilmestyne
  et        ilmestyne
  ei        ilmestyne
  emme      ilmestyne
  ette      ilmestyne
  eivät     ilmestyne


  ei        ilmestyttäne 


  en    liene  ilmestynyt
  et    liene  ilmestynyt
  ei    liene  ilmestynyt
  emme  liene  ilmestyneet
  ette  liene  ilmestyneet
  eivät liene  ilmestyneet


  ei    liene  ilmestytty
</pre></td>
							</tr>
						</table>
						<table cellspacing="0" cellpadding="0" border="0">
							<tr>
								<td colspan="2" style="padding-bottom:10px;"><strong>Aktiivin imperatiivi</strong></td>
							</tr>
							<tr>
								<td><pre>PREESENS

(sinä)   ilmesty           
(hän)    ilmestyköön       
(me)     ilmestykäämme     
(te)     ilmestykää        
(he)     ilmestykööt       

PASSIIVI
         ilmestyttäköön    

PERFEKTI

ole      ilmestynyt        
olkoon   ilmestynyt        
olkaamme ilmestyneet       
olkaa    ilmestyneet       
olkoot   ilmestyneet       

PASSIIVI

olkoon   ilmestytty        
</pre></td>
								<td>&nbsp;&nbsp;&nbsp;</td>
								<td><pre> 

  älä       ilmesty  
  älköön    ilmestykö
  älkäämme  ilmestykö
  älkää     ilmestykö
  älkööt    ilmestykö


  älköön    ilmestyttäkö 



  älä      ole  ilmestynyt
  älköön   olko ilmestynyt
  älkäämme olko ilmestyneet
  älkää    olko ilmestyneet
  älkööt   olko ilmestyneet



  älköön   olko ilmestytty
</pre></td>
							</tr>
						</table>
						<table cellspacing="0" cellpadding="0" border="0">
							<tr>
								<td colspan="2" style="padding-bottom:10px;"><strong>Verbin nominaalimuodot</strong></td>
							</tr>
							<tr>
								<td><pre>I INFINITIIVI              

Lyhyempi muoto:            
         ilmestyä          

Pitempi muoto:             
         ilmestyäkseni     
         ilmestyäksesi
         ilmestyäkseen
         ilmestyäksemme
         ilmestyäksenne
         ilmestyäkseen

III  INFINITIIVI           

inessiivi    ilmestymässä  
elatiivi     ilmestymästä  
illatiivi    ilmestymään   
adessiivi    ilmestymällä
abessiivi    ilmestymättä  
instruktiivi ilmestymän    
                           
Passiivi
instruktiivi ilmestyttämän 
                           
                           
</pre></td>
								<td>&nbsp;&nbsp;&nbsp;</td>
								<td><pre>  II INFINITIIVI

  inessiivi     ilmestyessä
  instruktiivi  ilmestyen

  Passiivi
  inessiivi     ilmestyttäessä 






  IV INFINITIIVI

  nominatiivi   ilmestyminen
  partitiivi    ilmestymistä
      

  I PARTISIIPPI
  aktiivi       ilmestyvä    
  passiivi      ilmestyttävä 

  II PARTISIIPPI
  aktiivi       ilmestynyt 
  passiivi      ilmestytty
</pre></td>
							</tr>
						</table>

					</div>
				</td>
			</tr></table>		</div>
		<div id="footer"><a href="http://www.oph.fi/"><img src="i/oph_logo_ymmarrasuomea.gif" width="157" height="35" alt="OPH" /></a></div>
	</div>
</body>
</html>
